臺灣屏東地方法院刑事判決　　　　　　　　　　　　九十一年度易字第一一三號
　　公　訴　人　臺灣屏東地方法院檢察署檢察官
　　被　　　告　丙○○
　　被　　　告　乙○○
右列被告因竊盜案件，經檢察官提起公訴（九十一年度偵字第四四三九號），本院判
決如左：
    主  文
丙○○共同竊盜，處有期徒刑參月，如易科罰金，以參佰元折算壹日。
乙○○共同竊盜，累犯，處有期徒刑參月，如易科罰金，以參佰元折算壹日。
    事實及理由
壹、構成犯罪事實
一、丙○○、乙○○於九十一年七月三十日凌晨約一點五十分，共同為了自已不法所
    有的目的，由乙○○騎乘車號為ＸＩＬ—５１６號之重型機車，後座載著丙○○
    ，到屏東縣東港鎮漁市場內，推由乙○○騎乘機車在外接應，並由丙○○到漁市
    場內竊取甲○○○的旗魚一尾，丙○○得手後將旗魚橫放在機車腳踏板上，二人
    離開漁市場，行駛經過屏東縣新園鄉○○路段時，被剛好巡邏經過該地的警員發
    覺，丙○○當場被逮捕，乙○○則為警員蔡瑞湖追捕，嗣後跑進小巷子跳上屋頂
    逃逸。
貳、認定犯罪事實所根據的證據及理由
一、前述構成犯罪的事實，告訴人甲○○○在警察詢問時，已經清楚的指控說警察查
    獲的旗魚，是她於九十一年七月三十日凌晨一點五十分，在東港漁市場內失竊。
二、被告丙○○於警察詢問的時候，坦白承認與乙○○於前面所敘述的時間、地點，
    共同竊取旗魚。
三、被告乙○○於警員出現時立即逃跑，逃進小巷子並跳到屋頂上等情形，已經證人
    即當時巡邏至該處發覺被告二人並負責追捕被告乙○○現任職於屏東縣警察局東
    港分局刑事組小隊長蔡瑞湖於檢察官偵查中證述明確，且被告丙○○於偵查及法
    院審理中，也供稱被告乙○○確實有此情形。
參、對於被告乙○○辯解，本院判斷
一、被告乙○○否認有前述犯罪行為，並抗辯：是因為被告丙○○說朋友要給他魚，
    要我幫忙收在機車上，我不知道魚是偷來的。
二、被告丙○○在法院供稱：「我和乙○○是好友，並無糾紛。那天我腳受傷，我用
    拖的，把魚拖上車。當天警察是開自用車，不是開警車。那台自用車從後面追上
    我們，機車乙○○騎的，我們被追上後，警察一下車，乙○○就跑了，警察問我
    ，這麼晚為何載這條魚，我才向警察承認魚是我偷的」等語，被告乙○○也供稱
    ：「當時我停車，剛好在路邊洗手，警察當時沒有穿制服，也沒說什麼話，我看
    二個警察向我走來，我會害怕就開始跑了」「（問為何會害怕？）答：不知道」
    等語，然而如果被告乙○○不知道那尾旗魚是偷來的，被告乙○○不太可能看到
    有人走近就倉促逃跑，另外證人蔡瑞湖在檢察官偵查中證稱：我們當時巡邏到場
    ，看見他們機車上載一條大魚，鬼鬼祟祟，行跡可疑，就停在他們機車對面的路
    邊，距離機車約五公尺，我們開的是偵防車，一般民眾應該可以認出我們開的是
    警車，他們看到我們一停下來，丙○○因腳有傷沒有跑，乙○○拔腿就跑，我們
    偵查員是著便服，但是我們下車他們要跑的時候，我們有說我們是刑事組，叫他
    們不要跑，那時距離乙○○約十公尺，沿路追捕時，我們也有表明身份，並說再
    跑要開槍了等語，則警員既然是駕駛偵防車，且沿路均有表明是警員的身份，更
    可以看出被告乙○○辯稱不知該追捕的人是警員不可採信，因此綜合前面的論述
    ，可以明顯的看出被告乙○○於警察上前詢問前，已經明確的知道那尾旗魚是偷
    來的，才會在警員上前盤問時倉皇逃離，被告乙○○欲以否認知道魚是偷來的這
    些話語，來達到否認他有竊盜後持有贓物的事實再進而否認共同竊盜，這種辯解
    顯然是不可採信。
三、被告乙○○的辯解既然不可採信，又有前面所述被告丙○○供述共同竊盜等積極
    證據，因此被告丙○○、乙○○的犯罪行為已經很明確。
肆、論罪科刑的理由
一、被告丙○○、乙○○所觸犯的罪名是犯刑法第三百二十條第一項竊盜罪。
二、被告乙○○曾因違反麻醉藥品管理條例、懲治走私條例案件，被法院判處罪刑確
    定，其中違反懲治走私條例部分，經台灣屏東地方法院判處有期徒刑六月確定，
    在九十年十月十五日執行完畢，有台灣高等法院被告全國前案紀錄表可按，被告
    乙○○五年內再犯本件有期徒刑以上罪名，屬於累犯，依照刑法第四十七條規定
    ，應加重其刑。
三、審酌被告丙○○、乙○○犯罪的動機、目的，二人平素的行為都不好，有被告二
    人的台灣高等法院被告全國前案紀錄表可以佐證，所造成被害人的損害並不嚴重
    ，就犯罪行為的分擔以被告丙○○為重，犯罪後被告乙○○未能坦白承認犯罪行
    為，被告丙○○經法院通緝才到案等一切情狀，量處如主文所示之刑，並諭知如
    易科罰金標準，以資懲儆。
伍、適用法律依據：
刑事訴訟法第二百九十九條第一項前段，刑法第二十八條、第三百二十條第一項、第
四十七條、第四十一條第一項，罰金罰鍰提高標準條例第一條前段、第二條，判決如
主文。
中      華      民      國      九十一    年    一    月    二十八    日
                                      臺灣屏東地方法院刑事第四庭
                                          法  官  郭書豪
右正本證明與原本無異。
如不服本判決應於收受本判決後送達後十日內向本院提出上訴書狀，其未敘述上訴理
由者，並得於提起上訴後十日內向本院補提理由書狀（均須按他造當事人之人數附繕
本 ）「切勿逕送上級法院」
                                          書記官   唐淑嫻
中      華      民      國      九十一    年    一    月    二十八    日
附錄法條：
中華民國刑法第三百二十條第一項：
(普通竊盜罪)
意圖為自己或第三人不法之所有，而竊取他人之動產者，為竊盜罪，處五年以下有期
徒刑、拘役或五百元以下罰金。
